# 解释 3 号搬迁补偿中政府补助的认定

提问人：76349073 时间：2016-12-09 16:13:11
A公司 2000 年成立，由当地政府部门以集体土地的形式入股占比40%，土地使用权 50 年，现在当地政府有意计提改造片区，成立了一个B公司，专门和周边公司谈判，支付对价收回土地及土地上面的房产（账面价值 2000 万）。该土地当时由于是集体形式，且每年要付使用费，一年 50 万。目前B公司支付大概 1 亿给A公司，收回土地。 根据解释 3 号的规定，认定为拆迁需要满足两个因素："因公共利益进行搬迁"以及"收到政府从财政预算直接拨付的搬迁补偿款"，第一个因素公共利益应该满足，因为是整体规划，第二个因素财政预算直接拨付，由于是B公司直接支付并非出自财政部门直接拨付的预算支出资金，最主要该块土地属于集体土地，该集体土地使用权是否可以与相关房产一起认定为具有商业实质的交易。 并且目前B公司并无相关资金，需要先于A公司签订协议，拿到协议进行资产评估，然后抵押去银行贷款支付给A公司，未来政府相关批文下来，拨付款项给B公司，B公司才能偿还银行借款，然后才办理相关资产的产权转移手续。 请教：该种情况是否能按照一般资产处置的原则进行交易？

回答人：chenyiwei
根据你说的情况，“并且目前B公司并无相关资金，需要先于A公司签订协议，拿到协议进行资产评估，然后抵押去银行贷款支付给A公司，未来政府相关批文下来，拨付款项给B公司，B公司才能偿还银行借款，然后才办理相关资产的产权转移手续”，表明该事项存在不确定性和先决条件，因此目前尚不能进行拆迁补偿的会计处理。 在日后上述步骤完成后，因为该款项最终还是来源于财政，因此个人建议还是按照政策性搬迁补偿处理，补偿款结余转入资本公积。